>_ Hola! Soy Javier López

Full-Stack Web Developer & Graphic Designer

Ver Portfolio

SUMARIO

Recién graduado como Full Stack Web Developer en Ironhack. Descubrí el mundo de la programación buscando la posibilidad de crecer en mi carrera profesional.

Soy diseñador gráfico de profesión con más de 17 años de experiencia en el sector editorial, actualmente busco un puesto de **Front-End** Junior.









Ver

EXPERIENCIA

Diseñador gráfico y maquetador

Diario de Cádiz, Cádiz | Julio 2004 - Diciembre 2021

- > Maquetación y diseño diario de Diario de Cádiz, Diario de Jerez y Europa Sur.
- > Creación, responsabilidad del diseño y maquetación de suplementos y publicaciones adicionales.
- > Tratamiento de fotografías de estos periódicos y de diferentes publicaciones.

Diseñador gráfico autónomo

Cádiz | Junio 2009 - Septiembre 2010

- > Diseño de proyectos para el Área de Deportes de la Universidad de Cádiz, incluyendo folletos, carteles y todo tipo de promociones.
- > Maquetación y diseño de las publicaciones Mujer Innovadora y LR Cádiz. Tratamiento de fotografías.

Diseñador gráfico creativo

Grupo HCP, Sotogrande, Cádiz | Marzo 2004 – Julio 2004

- > Creación de publicidades para el Periódico de Sotogrande.
- > Diseño y maquetación de artículos para la publicación bimestral La Bocha, entre otras tareas.

SKILLS

Desarrollo Web:

- JavaScript(ES6)
- ReactJs
- HTML5
- HTML5 - CSS3
- Bootstrap
- Responsive Design
- Mongoose
- MongoDB
- JSON Web Token (JWT)
- JSON
- NodeJs
- Express

EDUCACIÓN

Ironhack

Full Stack Development BootCamp

Abril 2022 - Junio 2022

9 semanas intensivas de desarrollo web.

> Tecnologías Front-end:

HMTL, CSS, Javascript(ES6), ReactJs

> Tecnologías Back-end:

NodeJs, ExpressJs, MongoDB, Axios.

> Control version:

Git, GitHub

Instituto Artes Visuales

Diseño Gráfico

Septiembre 2000 - Junio 2002

Universidad de Sevilla

Bellas Artes

Septiembre 1995 - Junio 2000



España (Remoto) (+34) 619 891 892





